臺灣臺北地方法院民事裁定　　　　　　　96年度簡抗字第12號
抗　告　人　利園海鮮樓企業有限公司
法定代理人　乙○○
相　對　人　有樂實業股份有限公司
法定代理人　甲○○
上列當事人間遷讓房屋等事件，抗告人對於中華民國95年12月13
日本院臺北簡易庭93年度北簡字第701號所為裁定提起抗告，本
院裁定如下：
    主      文
原裁定關於核定抗告人本訴部分之上訴訴訟標的價額部分廢棄。
上開廢棄部分，抗告人本訴部分之上訴訴訟標的價額核定為新臺
幣陸佰捌拾玖萬玖仟佰肆拾元。
抗告訴訟費用由相對人負擔。
    理      由
一、本件相對人以兩造訂有租賃契約，由抗告人向相對人承租門
    牌號碼臺北市○○○路○段105巷14號之1之有樂大廈（下稱
    系爭大廈）一樓全部、二樓B室（14之2號2樓之1）、C室（
    14之2號2樓之2）、D室（14之2號2樓之3）及地下停車場等
    ，租期一年，租金每月新臺幣（下同）24萬元，因抗告人自
    92 年2月起未依約按月給付租金，為此請求抗告人返還上開
    1樓全部、2樓B、C、D室及地下停車場，嗣於訴訟程序中又
    追加萬秀慧為被告，請求萬秀慧與抗告人應連帶給付164萬
    元及遲延利息，暨自93年1月1日起至遷讓上開房屋之日止，
    按月給付72萬元及遲延利息。抗告人則反訴請求相對人給付
    230萬元及遲延利息。原審判決抗告人應將系爭大廈1樓全部
    之房屋騰空遷讓返還相對人，並與萬秀慧連帶給付49萬元及
    遲延利息，並自93年1月1日起至遷讓返還系爭大廈1樓房屋
    之日止，按月連帶給付相對人5萬元及遲延利息，而駁回相
    對人其餘之訴，並依職權就相對人勝訴部分為假執行之宣告
    及抗告人如提供相當之擔保得免假執行之宣告；另就反訴部
    分則駁回抗告人之反訴及其假執行之聲請。抗告人就本訴部
    分不服原判決不利抗告人之部分，就反訴僅就其中101萬元
    部分，提起上訴，經原審核定本訴部分就抗告人部分訴訟標
    的價額為2,880萬元，應徵第二審裁判費398,160元；抗告人
    與萬秀慧連帶部分訴訟標的價額為49萬元，應徵第二審裁判
    費7,935元。反訴訴訟標的價額為101萬元，應徵第二審裁判
    費16,498元，未據抗告人繳納，裁定命抗告人於原裁定送達
    後10日內補繳裁判費。
二、本件抗告意旨略以：系爭大廈1、2樓經本院95年度執字第22
    74號損害賠償強制執行事件，囑託李林不動產估價師事務所
    鑑定價格為11,651,000元。且系爭大廈經法務部行政執行署
    臺北行政執行處以93年度房稅專字第108051號執行事件核定
    拍定底價為1,282萬元，價額應為1,282萬元，原裁定核定上
    訴訴訟標的價額為2,880萬元，洵屬偏高等語。
三、按訴訟標的之價額，由法院核定。核定訴訟標的之價額，以
    起訴時之交易價額為準；無交易價額者，以原告就訴訟標的
    所有之利益為準。法院因核定訴訟標的之價額，得依職權調
    查證據。民事訴訟法第77條之1第1、2、3項定有明文。經查
    ：
（一）本件相對人依租賃物返還請求權，請求抗告人返還系爭大
      廈1樓全部、2樓B、C、D室及地下停車場部分，其係依兩
      造所訂租賃契約每月租金24萬元之120倍計算其起訴訴訟
      標的價額2,880萬元（原審卷附93年2月13日民事陳報暨聲
      請狀及其上批示參照），此等計算方式係依土地法第97條
      第1項規定「城市地方房屋之租金，以不超過土地及其建
      築物申報總價年息百分之十為限」。惟上開規定為城市地
      方房屋之租金金額最高限制，且其基準包含土地及建物之
      申報價格，則以租金120倍之計算方式是否足以認定租賃
      房屋起訴時之交易價額，尚有疑義。況且本件相對人於原
      審請求返還租賃物之範圍為系爭大廈1樓全部、2樓B、C、
      D室及地下停車場，而原審判決抗告人應返還系爭大廈1樓
      部分，已駁回相對人其餘之請求，抗告人就相對人請求返
      還租賃物部分，對上開原判決命抗告人返還系爭大廈1 樓
      全部部分上訴，其上訴訴訟標的價額之計算，與前開依系
      爭大廈1樓全部及2樓B、C、D室及地下停車場計算之起訴
      訴訟標的價額應有所差異。原審逕依相對人就系爭大廈1
      樓全部、2樓B、C、D室及地下停車場計算之起訴訴訟標的
      價額，據以核定抗告人就本訴部分關於相對人請求返還租
      賃物部分之上訴訴訟標的價額為2,880萬元，尚有未洽。
      抗告意旨就此部分訴訟標的價額之核定指摘原裁定不當求
      予廢棄，非無理由。
（二）本件關於系爭大廈1、2樓曾另案經抗告人以對相對人之勝
      訴確定判決為執行名義聲請強制執行（本院95年度執字第
      2274號執行事件），經本院執行處送李林不動產估價師事
      務所鑑定，就系爭大廈鑑估單價為每坪58,100元，而系爭
      大廈1樓樓層面積為392.56平方公尺，有附於執行卷宗之
      上開事務所不動產鑑估報告書可佐，本院參照該鑑定依土
      地使用分區與建物使用情形、外觀保養狀況、屋齡、建物
      及土地關聯性、鄰近市場供需情形及地區未來潛力、區域
      狀況、市場及學校接近性及大眾運輸條件等進行評估，其
      價格應已甚為接近建物之交易價格。依此系爭大廈1樓之
      價額即抗告人關於請求返還租賃物部分上訴訴訟標的價額
      應為6,899,340元（392.56X0.3025X58,100= 6,899,340，
      元以下四捨五入），爰由本院將原裁定此部分予以廢棄，
      另行核定如主文第2項所示。至原裁定中關於反訴部分及
      抗告人與萬秀慧連帶部分，抗告人就該部分未提起抗告，
      仍應由抗告人依原裁定核定金額繳納上訴裁判費，附此敘
      明。
四、據上論結，本件抗告為有理由，依民事訴訟法第492條第1項
    、第95條、第78條，裁定如主文。
中　　華　　民　　國　　96　　年　　4 　　月　　12　　日
                  民事第二庭  審判長法  官  鄭純惠
                                    法  官  楊代華
                                    法  官  蔡政哲
上為正本係照原本作成
本裁定除以適用法規顯有錯誤為理由，並經本院許可外，不得再
抗告。如提起再抗告，應於收受後10日內委任律師為訴訟代理人
向本院提出再抗告狀。並繳納再抗告費新台幣1000元。
中　　華　　民　　國　　96　　年　　4 　　月　　12　　日
                                  書記官  曾靖雯
